臺灣高雄地方法院民事判決
111年度訴字第655號
原      告  林秋鳳  
被      告  林冠宏  

上列當事人間請求侵權行為損害賠償事件，原告提起刑事附帶民
事訴訟，經本院刑事庭移送前來（111年度審附民字第215號），
本院於民國111年7月15日言詞辯論終結，判決如下：
    主    文
被告應給付原告新臺幣伍萬元。
原告其餘之訴駁回。
本判決第一項得假執行；但被告如以新臺幣伍萬元為原告預供擔
保後，得免為假執行。 
    事實及理由
一、原告主張略以：其與被告前為夫妻關係，為家庭暴力防治法
    第3條第1款所定之家庭成員關係，被告前經原告向臺灣高雄
    少年及家事法院（下稱少家法院）申請核發通常保護令後，
    由少家法院於民國110年8月18日以110年度家護字第1280號
    民事通常保護令裁定，令其不得對原告及其家庭成員林○○實
    施身體或精神上不法侵害之行為，亦不得對原告及其家庭成
    員林○○為騷擾之行為，且應遠離原告位於高雄市○○區○○路00
    0號住居所至少100公尺，保護令有效期間為6個月。詎被告
    收受且明知上開通常保護令之內容，竟基於違反保護令之犯
    意，於110年9月18日中午12時前某時許，前往距離甲○○上開
    住處100公尺內，於數支電線桿上張貼「印有甲○○姓名之法
    院判決及寫上『陳○○妳掌握家中大權，利用子女和枕邊人，
    換電話號碼，更是找各種爛理由，來刁難、阻撓我，探視小
    孩的權利，大寮的鄉親都看得出來，妳機關算盡，所做的一
    切，就是一副死要錢的嘴臉、人在做、天在看妳的刁難和阻
    撓我的探視權，未來不會為這個家庭帶來幸福，報應很快就
    會實現、林○○，你心裡有鬼嗎?向警方、社會局說謊，博取
    同情申請保護令，來陷害我你真是無恥，你敢在聖母宮發誓
    ，你沒有換電話號碼，你敢嗎?』等文字」之紙張，以此方式
    對原告及其家庭成員林○○為騷擾行為、並違反法院命其應遠
    離原告住居所至少100公尺之命令，而違反上開保護令。被
    告前開行為，業經本院111年度審易字第43號刑事判決判處
    被告違反保護令罪確定。而原告因被告前開行為致名譽受損
    ，並受有精神上痛苦，故依民法第184條、第195條訴請被告
    給付精神慰撫金新臺幣（下同）一百萬元等語。並聲明：被
    告應給付原告一百萬元。
二、被告答辯略以：原告不尊重伊依法所有的探視權，才會導致
    這件事，自105年起6年的期間3次保護令，均因原告對伊探
    視小孩時多所阻撓，伊認為錯不在伊。於106年原告的父親
    林○○將電話換掉導致伊沒有辦法聯絡探視小孩的事，另外，
    從頭到尾都是原告的母親陳○○在主導，不讓伊帶小孩、叫林
    ○○換電話號碼等語為辯。並聲明：駁回原告之訴。
三、本院之判斷：
(一)按因故意或過失，不法侵害他人之權利者，負損害賠償責任
    ；不法侵害他人之身體、健康、名譽、自由、信用、隱私、
    貞操，或不法侵害其他人格法益而情節重大者，被害人雖非
    財產上之損害，亦得請求賠償相當之金額，民法第184條第1
    項前段、第195條第1項前段分別定有明文。查原告主張被告
    於前開時地之行為，對其實施精神上之不法侵害犯行，業經
    本院111年度審易字第43號刑事判決判處被告違反保護令罪
    確定等情，有被告所貼紙張照片、紙張影本、本院111年度
    審易字第43號刑事判決書等件（見本院卷第13至16頁、第35
    至39頁）為證，並核與本院調取111年度審易字第43號刑事
    卷宗大致相符，復有該刑事卷宗之電子卷證光碟之電子卷證
    光碟（見本院卷第40頁證物袋內）附卷可佐，審酌被告於前
    開時地所為違反保護令行為，勢必造成原告心生痛苦，足認
    原告精神上受有相當之痛苦，是原告依上開規定請求被告給
    付精神慰撫金，依法有據。
(二)再按不法侵害他人之人格權，被害人受有非財產上損害，請
    求加害人賠償相當金額之慰撫金時，法院對於慰撫金之量定
    ，應斟酌實際加害情形、所造成之影響、被害人所受精神上
    痛苦之程度、雙方之身分、地位、經濟狀況及其他各種情形
    ，以核定相當之數額（最高法院47年度台上字第1221號、51
    年度台上字第223號及76年度台上字第1908號判決意旨參照
    ）。查原告為高職畢業，從事服務業，月薪約3萬元，名下
    無財產；被告為高職畢業，從事運輸業，月薪約3萬元，名
    下無財產，業經兩造陳明在卷，並經本院依職權查詢兩造之
    稅務電子閘門財產所得調件明細表在卷可憑（見本院第31至
    34頁）。爰斟酌兩造上開身分、地位、經濟狀況、被告犯行
    及原告所受精神上痛苦之程度等一切情狀等節，認原告就請
    求慰撫金以5萬元為適當，逾此部分之請求，尚屬過高，不
    應准許。
四、從而，原告依侵權行為法律關係，請求被告給付原告5萬元
    ，為有理由，應予准許，逾此範圍之請求，應予駁回。本件
    所命被告給付之金額，未逾50萬元，爰依民事訴訟法第389
    條第1項第5款規定，就原告勝訴部分，依職權宣告假執行，
    並依職權酌定相當之擔保金額，宣告被告得預供擔保，而免
    為假執行。
五、本件原告係提起刑事附帶民事訴訟，而由本院刑事庭依刑事
    訴訟法第504條第1項規定，裁定移送前來，依同條第2項規
    定免繳納裁判費，且兩造於本件訴訟程序亦未曾支出其他訴
    訟費用，是本件自無庸另為訴訟費用負擔之裁判，附此敘明
    。
六、本件事證已臻明確，兩造其餘攻擊防禦方法及所提證據，經
    本院審酌後認於判決結果不生影響，爰不逐一論敘。
七、據上論結，本件原告之訴為一部有理由、一部無理由，依民
    事訴訟法第389條第1項第5款、第392條第2項，判決如主文
    。
中　　華　　民　　國　　111 　年　　7 　　月　　29　　日
                民事第八庭法　官　黃顗雯
以上正本係照原本作成。
如對本判決上訴，須於判決送達後20日內向本院提出上訴狀。如
委任律師提起上訴者，應一併繳納上訴審裁判費。
中　　華　　民　　國　　111 　年　　7 　　月　　29　　日
                          書記官  江俐陵